【裁判字號】    92,訴,1755
【裁判日期】    920721
【裁判案由】    損害賠償
【裁判全文】
臺灣臺中地方法院民事判決  九十二年度訴字第一七五五號
    原      告  乙○○
    訴訟代理人  甲○○
    被      告  丙○○
右當事人間損害賠償事件，本院判決如左：
    主    文
原告之訴駁回。
訴訟費用由原告負擔。
    事    實
甲、原告方面：
  一、聲明：求為判決：被告應給付原告新台幣（下同）二百萬元。
  二、陳述：兩造原係訴外人翔昇電子股份有限公司（以下簡稱翔昇公司）之職員，
      互有交往。詎迨至民國九十一年三月間，訴外人陳筱梅進入翔昇公司工作，被
      告對原告之態度即非昔比，漸趨冷淡。原告乃向被告查詢事實真相，被告卻一
      直隱瞞不予告知。嗣被告向原告借款二萬元，原告要求其必無其他女友始肯如
      數貸與，被告竟佯稱其無女友，原告終於借予二萬元，然未約定清償期限。另
      九十一年十二月十三日被告偕同其太太走路途中偶遇原告，被告竟對原告佯稱
      其太太為其女友，原告乃抓其太太頭髮一下，被告竟出拳攻擊原告，致原告手
      上三條鍊子因而掉落，是依侵權行為之法律關係提起本訴。
  三、證據：提出中國信託商業銀行存入憑證一紙、電子郵件影本二份為證。
乙、被告方面：
  一、聲明：求為判決駁回原告之訴。
  二、陳述：
  （一）被告並未與原告相互交往，非男女朋友。
  （二）原告於九十一年六月二十三日侵入被告住處，將被告停於地下室之車輛砸損
        ，經被告要求損害賠償，原告乃賠償二萬元，此與我有無女朋友無關。
  （三）九十一年十二月十三日，原告跟蹤被告與其太太途中，自後拉扯被告太太之
        頭髮，並將其摔倒地上，被告僅向前制止，並未出拳甌打原告。
    理    由
一、本件原告向台灣桃園地方法院提起本件訴訟時，其起訴狀未敘明請求權基礎，嗣
    經該院法院法官於第一次言詞辯論期日行使闡明權後，原告之訴訟代理人陳明請
    求返還借款，是其訴訟標的即為借款返還請求權。惟本事件經該院移轉管轄至本
    院審理，原告在本院第一次言詞辯論期日則改稱依侵權行為之法律關係請求損害
    賠償，然其所依據者仍係起訴狀所載之原因事實，是其訴訟標的縱然有變更，惟
    其基礎事實同一，依民事訴訟法第二百五十五條第一項第二款，其訴之變更無需
    被告之同意即可認為合法，合先敘明。
二、原告主張兩造原係訴外人翔昇公司之職員，互有交往。詎迨至九十一年三月間，
    訴外人陳筱梅進入翔昇公司工作，被告對原告之態度即非昔比，漸趨冷淡。原告
    乃向被告查詢事實真相，被告卻一直隱瞞不予告知。嗣被告向原告借款二萬元，
    原告要求其必無其他女友始肯如數貸與，被告竟佯稱其無女友，原告終於借予二
    萬元，然未約定清償期限。另九十一年十二月十三日被告偕同其太太走路途中偶
    遇原告，被告竟對原告佯稱其太太為其女友，原告乃抓其太太頭髮一下，被告竟
    出拳攻擊原告，致原告手上三條鍊子因而掉落，爰依侵權行為之法律關係訴請判
    決如其訴之聲明。被告則辯稱被告與原告並未交往，非男女朋友。原告於九十一
    年六月二十三日侵入被告住處砸損被告停放在地下室之車輛，原告應被告之要求
    而賠償二萬元。同年十二月十三日，原告跟蹤伊及其太太途中，自後拉扯伊太太
    之頭髮並將之摔倒在地上，伊僅向前制止，並未出拳甌打原告等語。
三、原告主張前開事實，為被告所否認。按當事人主張有利於己之事實者，就其事實
    有舉證之責任，民事訴訟法第二百七十七條定有明文。故原告就其主張之侵權事
    實應負舉證責任。原告固提出電子郵件影本二份及中國信託商業銀行存入憑證一
    紙為證，然查，上開二份電子郵件均係原告個人情緒化之陳述，尚無法證明其主
    張之事實為真實。而另紙中國信託商業銀行存入憑證亦僅能證明原告有給付被告
    二萬元款項，然原告未能舉證證明其給付二萬元之原因事實，自難僅以此憑證遽
    認原告所主張關於此二萬元之事實係真正。此外，原告未能舉出其他證據以實其
    說，自難認其主張為可採。
四、原告既未能舉證證實被告有前開侵權事實，被告自無須負侵權行為損害賠償責任
    。從而，原告依侵權行為之法律關係請求被告賠償二百萬元，即非有理由，應予
    駁回。
五、據上論結，原告之訴為無理由，依民事訴訟法第七十八條，判決如主文。
中      華      民      國    九十二    年      七      月    二十一    日
                                    臺灣臺中地方法院民事第一庭
~B法      官  許文碩
右為正本係照原本作成
如不服本判決，應於判決送達後二十日內，向本院提出上訴狀。
中      華      民      國    九十二    年      七      月     二十二   日
~B法院書記官


司法院資訊處製作；財團法人民間司法改革基金會備份。
